臺灣臺中地方法院行政訴訟裁定
111年度交再字第5號
再審原告    林美月  

再審被告    臺中市交通事件裁決處
                      設臺中市○○區○○○路00號
代  表  人  黃士哲    住同上
上列再審原告與再審被告間因交通裁決事件，再審原告對於中華
民國110年8月17日本院109年度交字第610號行政訴訟判決（下稱
原確定判決），提起再審之訴，本院裁定如下：
    主  文
再審之訴駁回。
再審訴訟費用新台幣300元由再審原告負擔。
    理  由
一、按對於交通裁決事件之判決提起再審之訴應於30日之不變期
    間內提起。前項期間自判決確定時起算，判決於送達前確定
    者，自送達時起算；其再審之理由發生或知悉在後者，均自
    知悉時起算，行政訴訟法第237條之9第3項準用第276 條第1
    項及第2 項定有明文。倘再審原告主張再審之理由發生或其
    知悉在後者，應就此利己事實負舉證責任，此觀同法第237
    條之9第3項準用第277條第1項第4款之規定自明。
二、再按行政訴訟法第276條規定：「（第1項）再審之訴應於30
    日之不變期間內提起。（第2項）前項期間自判決確定時起
    算，判決於送達前確定者，自送達時起算；其再審之理由發
    生或知悉在後者，均自知悉時起算。……」立法理由載明：「
    二、再審之訴之目的，在廢棄確定判決而代以新判決，故須
    就提起再審之訴之期間加以限制，以保確定判決之安定。爰
    規定應於30日之不變期間內提起，俾資遵循。三、再審之訴
    ，係對確定判決聲明不服之方法，故提起再審之訴之不變期
    間，原則上應自判決確定時起算，然當事人若於判決確定後
    ，始知悉再審理由者，則應自其知悉時起算再審期間，以保
    護其利益。」，又「再審之訴，應以訴狀表明下列各款事項
    ，並添具確定終局判決繕本，提出於管轄行政法院為之：……
    四、再審理由及關於再審理由並遵守不變期間之證據。」、
    「再審之訴不合法者，行政法院應以裁定駁回之。」為行政
    訴訟法第277條第1項第4款、第278條第1項所明定（均為交
    通裁決事件準用）。準此可知，再審之訴之目的，係在廢棄
    確定判決而代以新判決，惟為確保確定判決之安定，再審之
    訴，應自判決確定時起30日之「不變期間」內提起，該「30
    日」期間，乃法定之「不變期間」不因當事人之合意或法院
    之裁定而伸長或縮短；而再審之訴，既應以訴狀表明「再審
    理由及關於再審理由並『遵守不變期間之證據』」故若提起再
    審之訴之原告，主張其知悉再審理由在後者，自應就此知悉
    在後之事實，即對於不變期間之遵守，提出「足以證明」再
    審之理由發生或其知悉在判決送達之後的「證據」始為適法
    ，否則仍應以判決送達後起算提起再審之訴之法定不變期間
    。如未表明再審理由及遵守不變期間之「證據」，其再審之
    訴即屬不合法，行政法院毋庸命其補正，逕以裁定駁回其訴
    （最高行政法院107年度裁字第1755號裁定意旨參照）。
三、本件原確定判決係於110年8月16日判決後，並於同年月19日
    送達原告，此有送達證書可憑（見本院109年度交字第610號
    卷第127頁)，則就原確定判決再審之不變期間自上開判決送
    達之日（即111年8月19日）之翌日即110年8月20日起，扣除
    在途期間3日，算至110年9月22即告屆滿，則再審原告遲至1
    11年9月21日（見本院收狀戳章)始提起再審之訴，顯已逾期
    ，因此本件再審之訴為不合法。
四、另按，提起再審應表明再審理由，此為必須具備之程式，否
    則所提再審之聲請即屬不合法。又所謂表明再審理由，必須
    指明原確定判決有如何合於行政訴訟法第273條或第274條所
    定再審事由之具體情事始為相當。如未表明再審理由，法院
    無庸命其補正（最高行政法院67年度判字第738號判決及99
    年度裁字第3163號裁定意旨參照）。本件綜觀再審原告之再
    審聲請狀所載內容，無非係說明其對原處分、原判決之實體
    爭議事項不服之理由，而對於原確定判決究有如何合於行政
    訴訟法第273條或第274條所定再審事由之具體情事，則均未
    據敘明，依上開規定及說明，其所為再審之聲請，即屬不合
    法，應予駁回。
五、據上論結，本件再審之訴為不合法。依行政訴訟法第278條
    第1項、第104條、民事訴訟法第95條、第78條，裁定如主文
    。
中　　華　　民　　國　　111 　年　　10 　　月　　4　　日
　　　　　　　　行政訴訟庭  法　官  吳俊螢
以上正本證明與原本無異。
如不服本裁定應於送達後10日內向本院提出抗告狀。
中　　華　　民　　國　 111　　年　　10　　月　   4  　日
　　　　　　              　書記官  王素珍